# 【求助陈版】研发收入确认问题

提问人：bubbleaishenji 时间：2022-05-06 21:59:29
请教陈版，公司接受客户委托，为整车厂定制化开发汽车零部件，不同客户、不同车型会有所区别；研发过程中，多数客户不会支付开发费，由企业自行承担，少部分客户会支付一定的开发费，但不一定完全覆盖研发费用，不能覆盖支出的项目，主要系客户支付的研发费仅是对公司研发阶段一种象征性的补偿收入，主要收入来源于后续的生产销售阶段。
对于预先已经判断无法覆盖支出的项目有如下 2 种确认方式：
1 、签订合同后，归集受托开发成本，在存货中核算，待合同终验时，确认收入并结转成本，对于跨期间的项目，在年度末确认受托开发成本是否存在跌价，如存在，确认存货跌价准备；
2 、签订合同后，对于签订合同时已经预知无法覆盖成本的项目，发生的费用仍在研发费用中核算，待合同终验时，将收到的补偿性收入冲减研发费用；

回答人：chenyiwei
1 、受托开发定制化产品的支出，不属于无形资产准则规范的研究开发支出，应作为合同履约成本核算。参考：《监管规则适用指引——会计类第 2 号》之“2-8 定制化产品相关研发支出的会计处理”。
同时，应注意区分模具开发和后续产品制造是否构成两项履约义务。参考：《监管规则适用指引——会计类第 2 号》之“2-1 识别履约义务时商品或服务是否具有高度关联性的判断”。
2 、受托研发项目，研发阶段如果不满足“在一段时间内确认收入”的条件，但研发服务构成单项履约义务的，则如主帖中的观点 1 所述，“签订合同后，归集受托开发成本，在存货中核算，待合同终验时，确认收入并结转成本，对于跨期间的项目，在年度末确认受托开发成本是否存在跌价，如存在，确认存货跌价准备”。